臺灣高等法院高雄分院刑事判決　　　　 96年度上訴字第738號
上　訴　人　臺灣高雄地方法院檢察署檢察官
被　　　告　甲○○
　　　　　　　　　　　弄1號
　　　　　　　　　　現於臺灣臺南監獄執行
上列上訴人因被告違反毒品危害防制條例案件，不服臺灣高雄地
方法院95年度訴字第2362、3961、4158號中華民國95年12月29日
第一審判決（起訴暨追加起訴案號：臺灣高雄地方法院檢察署95
年度毒偵字第4523、6925、7979號），提起上訴，本院判決如下
：
    主  文
原判決撤銷。
甲○○施用第一級毒品，累犯，處有期徒刑柒月，扣案之海洛因
壹包（含包裝袋，驗餘淨重零點零壹公克）、殘留海洛因之殘渣
袋壹個，均沒收銷燬之。又施用第一級毒品，累犯，處有期徒刑
柒月，扣案之海洛因壹包（含包裝袋，驗餘淨重零點零貳陸公克
），沒收銷燬之。又施用第一級毒品，累犯，處有期徒刑柒月，
殘留海洛因之注射針筒壹支沒收銷燬之。又施用第二級毒品，累
犯，處有期徒刑肆月。又施用第二級毒品，累犯，處有期徒刑肆
月，扣案之甲基安非他命壹包（含包裝袋，驗餘淨重零點零肆公
克）沒收銷燬之，應執行有期徒刑貳年貳月，扣案之海洛因貳包
（均含包裝袋。驗餘淨重分別為零點零壹公克、零點零貳陸公克
）、甲基安非他命壹包（含包裝袋。驗餘淨重零點零肆公克）、
殘留海洛因之殘渣袋壹個、殘留海洛因之注射針筒壹支，均沒收
銷燬之。
    事  實
一、甲○○前因施用毒品案件，經台灣高雄地方法院以91年度訴
    字第781號判決處有期徒刑9月、91年度訴字第3259號判處有
    期徒刑1年確定，二罪接續執行，於民國93年10月14日假釋
    出監，所餘刑期於94年1月29日屆滿，未經撤銷假釋，以已
    執行論。又因於94年9月24日下午1時許起至94年9月26日晚
    間9時40分許採尿前回溯24小時內，連續施用第二級毒品甲
    基安非他命之犯行，經台灣高雄地方法院於94年12月16日以
    94年度訴字第3896號判處有期徒刑5月，並於95年1月13 日
    判決確定；及因自93年12月底某日起至94年11月18日止，連
    續施用第一級毒品海洛因犯行，經本院於95年4月20日以95
    年度上訴字第285號判處有期徒刑1年3月，於95年5月8日判
    決確定（後二案尚未執行完畢），仍不知悔悟。另因施用毒
    品案件，經台灣高雄地方法院以91年度毒聲字第607號裁定
    令入戒治處所施以強制戒治，其間經停止戒治、撤銷停止戒
    治，嗣於92年5月23日強制戒治執行完畢釋放。猶未戒除毒
    癮，於前開強制戒治執行完畢釋放後5年內又為下列之施用
    毒品行為。
(1)、甲○○於95年5 月9 日上午8 時許，基於施用第一級毒品之
    犯意，在位於高雄縣梓官鄉蚵仔寮之某不詳友人住處施用海
    洛因毒品1 次，於95年5 月12日中午12時30分許，於高雄縣
    梓官鄉○○路140 號前為警查獲，並扣得毒品海洛因1 包（
    毛重0.2 公克、驗餘淨重0.01公克）及殘留毒品海洛因之殘
    渣袋1 個（95年度毒偵字第4523號起訴之部分）。
(2)、甲○○於95年8 月15日上午8 時許，亦基於施用第一、二級
    毒品海洛因、甲基安非他命之犯意，在高雄縣梓官鄉○○村
    ○○○路樹人巷3 弄1 號住處，施用第一、二級毒品海洛因
    、甲基安非他命各1 次，同日18時30分許在高雄縣梓官鄉○
    ○○路港五街口為警查獲，扣得海洛因1 包（毛重0.2 公克
    、驗餘淨重0.026公克）（95年度毒偵字第6925號追加起訴
    之部分）。
(3)、甲○○於95年9 月22日16時許，亦基於施用第一、二級毒品
    海洛因、甲基安非他命之犯意，在高雄縣梓官鄉蚵寮國小廁
    所內，施用第一、二級毒品海洛因、甲基安非他命各1 次，
    嗣於95年9 月22日16時50分許，在高雄縣梓官鄉○○○路14
    巷口為警查獲，並扣得甲基安非他命1 包（毛重0.2 公克、
    驗餘淨重0.04公克）及殘留海洛因之注射針筒1 支。（95年
    度毒偵字第7979號追加起訴之部分）。
二、案經高雄縣政府警察局岡山分局報請臺灣高雄地方法院檢察
    署檢察官偵查起訴及追加起訴。
    理  由
甲、程序方面：
一、按列管之毒品人口尿液檢體採集送驗紀錄表、搜索、扣押筆
    錄、扣押物品目錄表，嫌疑人尿液代碼與姓名對照表，此類
    文書係被告以外之人於審判外所做之書面陳述，屬於傳聞證
    據。惟其本質上屬公務員本於職權所為，其正確性及可信性
    頗高，如有錯誤亦可請求更正，應屬159 條之4 第1 款由公
    務員職務上所製作之紀錄或證明文書，具有證據能力。
二、台灣檢驗科技股份有限公司、高雄市立凱旋醫院濫用藥物尿
    液檢驗報告、高雄醫學大學附設中和醫院檢驗報告書、法務
    部調查局刑事鑑定通知書，此類文書，係被告以外之人於審
    判外之書面陳述，依刑事訴訟法第159 條第1 項之規定，屬
    於傳聞證據，惟於立法理由明確說明，該條所謂「除法律有
    規定者」外，尚包括同法第159 條之1 至159 條之5 及第20
    6 條等規定。本件鑑定係經審判長、受命法官或檢察官選定
    或囑託機關、團體所為之鑑定，所鑑定之結果，鑑定人依刑
    事訴訟法第206 條所出具之鑑定報告，係刑事訴訟法第159
    條第1 項所指例外規定，有證據能力。且被告對於該鑑定報
    告亦表示同意為證據，則依據刑事訴訟法第159 條之5 第1
    項規定，自得為證據。
乙、實體方面：
一、前揭事實，業據被告甲○○於警詢、偵查、原審、本院審理
    時坦認不諱（岡山分局警0000000000卷第2-3 頁、同上局警
    0000000000號卷第2-3 頁、同上局警0000000000號卷第3-5
    頁、95年毒偵字第4523號卷第19頁、95年毒偵字第6925號卷
    第74頁、95年毒偵字第7979號卷第7-8 頁、原審卷第66、76
    、93頁，本院卷第67頁）；且其各次為警查獲時，經警採集
    尿液送驗結果，除95年5 月12日查獲採尿送驗結果僅呈嗎啡
    （即海洛因進入人體後之代謝物）陽性反應，未呈甲基安非
    他命陽性反應外，餘均呈嗎啡及甲基安非他命之陽性反應，
    分別有臺灣檢驗科技股份有限公司出具之尿液檢驗報告、高
    雄縣政府警察局岡山分局製作之尿液採證代碼姓名對照表各
    3 份附卷可稽（95年度毒偵字第4523號卷第39-40 頁；95年
    度毒偵字第6925號卷第51頁；95年度毒偵字第7979 號卷第
    47、47－1 頁），足認被告前開自白核與科學檢驗結果相符
    ，堪予採信。是被告確有於前揭時、地施用第一級毒品海洛
    因及第二級毒品甲基安非他命之犯行，已堪認定。又被告前
    因施用毒品案件，經裁定令入戒治處所施以強制戒治，其間
    經停止戒治、撤銷停止戒治，嗣於92年5 月23日強制戒治執
    行完畢釋放等情，有臺灣高等法院被告前案紀錄表1 份在卷
    可參。其於強制戒治執行完畢釋放後，5 年內再犯本件施用
    毒品罪，合乎毒品危害防制條例第23條第2 項之規定，應依
    法訴追。綜上，本件事證明確，被告犯行洵堪認定，應予依
    法論科。
二、論罪科刑及改判部分：
壹、按行為後法律有變更者，適用行為時之法律。但行為後之法
    律有利於行為人者，適用最有利於行為人之法律，刑法第2
    條第1 項定有明文。又有關新舊法之比較，應就罪刑有關之
    共犯、未遂犯、想像競合犯、牽連犯、連續犯、結合犯以及
    累犯加重、自首減輕暨其他法定加減原因與加減例等一切情
    形，綜其全部罪刑之結果而為比較；又連續數行為而犯同一
    之罪名，均在新法施行前者，新法施行後，應依新法第2條
    第1 項之規定，適用最有利於行為人之法律。（最高法院95
    年第8 次刑事庭會議決議參照）。本件被告行為後，定應執
    行刑之法律已變更，並於95年7 月1 日施行。玆經比較結果
    ，裁判時之法律並非有利於被告，自應適用修正前之規定。
    按海洛因、甲基安非他命屬毒品危害防制條例第2 條第2 項
    第1 、2 款所規定之第一、二級毒品，核被告所為，均係犯
    毒品危害防制條例第10條第1 、2 項之施用第一、二級毒品
    罪。被告於施用前後分別持有海洛因及甲基安非他命之低度
    行為，應為施用之高度行為所吸收，均不另論罪。毒品危害
    防制條例10條第1 、2 項既非集合犯之規定，自應以被告施
    用毒品之次數，定其犯罪行為數。本件被告於新法施行後之
    施用毒品之犯罪事實，因修正後之刑法已刪除連續犯之規定
    ，自應適用新法予以論罪，然後再與前開於新法施行前所犯
    之施用第一級毒品罪，併合處罰（最高法院95年第8 次刑事
    庭會議決議參照），不得與其在刑法第56條修正前所犯之施
    用毒品事實，成立連續犯或集合犯之關係。又被告前有如事
    實欄所示犯罪科刑情形，有前開臺灣高等法院被告前案紀錄
    表在卷可按。其於受有期徒刑執行完畢後，5 年以內故意再
    犯本件事實欄一(1)有期徒刑以上之罪，修正前、後被告均構
    成累犯，自無比較新舊法之必要，應逕適用修正後刑法第47
    條第1 項之規定，加重其刑。被告於犯罪事實欄一之施用第
    一、二級毒品之行為共5 罪，犯意各別，應予分論併罰，並
    依修正前刑法第51條第5 款之規定，定其應執行刑。
貳、原審因而為論罪科刑，固非無見，惟按，刑法連續關係的形
    成結構，本質上即為數個原本都應獨立評價的行為，所形成
    的行為事實，各行為事實本應各自獨立評價，惟因其所具備
    的一致性條件，不論是主觀的一致性犯意，或是客觀上反覆
    實現的行為一致性，故而作適用政策上之思考，而以單一評
    價的模式來處理。今廢除刑法第56條連續犯之規定，在法制
    的意義上，係將單一評價的關係加以關閉，回歸到數罪的處
    理結構，「評價對象」之「數個可獨立數次地充足犯罪構成
    要件的複數行為」，並不會因法律變更而質變地轉化成為集
    合犯概念的單一行為。亦即法律規範評價機制之變更，廢除
    法律規範前，連續犯之「數個可獨立數次地充足犯罪構成要
    件的複數行為」本質並不因法律規範變更而質變，更明確而
    言，廢除法律規範前之行為事實，本即可獨立數次地充足犯
    罪構成要件之複數行為，在廢除法律規範後，仍然是可獨立
    數次地充足犯罪構成要件之複數行為，不會因法律變更，單
    一行為評價機制關閉而質變為單一行為，故連續犯廢除後，
    連續犯之「法律規範基礎」已不存在，複數行為即應回歸數
    罪併罰之法律評價機制。而刑法上之集合犯係指立法者在系
    爭構成要件所描述、預設之該當行為，本身就具有職業性、
    營業性或收集性之不斷反覆實施的特性，所以，反覆實施行
    為被總括地當成或擬制成為一個構成要件行為。惟就「施用
    毒品」之施用行為而言，施用毒品之犯罪，其形成結構應與
    其他犯罪都相同，其基於成癮性之誘導，在一次行為後，常
    會有第二次、第三次，乃至無數次，其施用行為的判斷，應
    當是一次施用即該當成立一次行為，其每次施用毒品行為，
    應屬分別獨立存在，此與竊盜、詐欺、搶奪等犯罪應皆相同
    ，立法者於制定刑罰法律之初，並未認知該種行為類型之「
    反覆性」或「成癮性」，亦無意藉由法律中客觀構成要件之
    行為要素，涵括上開具有反覆實施特性之數個犯罪行為，亦
    即，施用毒品犯罪，或有可能為零星偶一之施用，或有可能
    常常施用，就「施用」毒品毒品之行為本身之法條文義而言
    ，本來即未將「反覆性」或「成癮性」之概念加諸於「施用
    」之文字內涵內。質言之，純粹就法條作中立性而不預設立
    場之審認，毒品「施用行為」之概念並未有所謂「反覆實施
    」之特徵在內，既然沒有「反覆實施」之特徵在內，即不得
    用法條文義以外之「個案行為人有反覆施用之事實」件為解
    釋法條規定之依據。施用毒品罪因為行為人性格上對於施用
    毒品如可證明吸毒者已經具有毒品倚賴性，而確實會反覆地
    、不斷地、非吸不可地實施施用行為，固可認為其行為已達
    無法分割，在特定空間和緊密時間中接續，可認為係接續犯
    一罪，然而施用毒品一般目的在滿足毒癮，原則上以一個滿
    足毒癮行為作為計算罪數的基準，其間的數次中斷，有成立
    數罪之可能。故若施用毒品者係基於一個滿足毒癮之意思決
    定，而為一個接續施用毒品之行為，固然僅成立一個施用毒
    品罪，但若係基於數個施用毒品之意思決定，而為數個施用
    毒品之行為，則仍應論以數罪。亦即行為人基於一個意思決
    定，而為一行為，在刑法上應評價為一罪，而所謂「一個意
    思決定」、「一行為」，則係以社會上一般人合理的經驗認
    知為判斷標準，因刑法已刪除連續犯之規定，故法律單一評
    價機制關閉，可獨立數次地充足犯罪構成要件之複數行為，
    自應回歸數罪併罰之法律評價機制予以論罪科刑，基於上述
    認知可知:
(1)、原審認定被告甲○○於95年5 月9 日起至95年6 月30日止，
    基於連續施用第一級毒品之概括犯意，以每1 、2 日施用一
    次之頻率，施用第一級毒品海洛因多次。然而，被告於警詢
    時僅稱最後1次是95年5月9日施用海洛因，而未自白其餘施
    用毒品海洛因之時間，於偵查則稱自93年年中起至96年5月9
    日止施用海洛因，於原審則稱自94年4月起至95年8月15日均
    有施用海洛因，所有之犯罪均承認，於本院則稱承認犯罪，
    希望用集合犯一起判罪等語，其自白施用第一級毒品之時間
    前後不一致，而因被告或共犯之自白，不得作為有罪判決之
    唯一證據，仍應調查其他必要之證據，以察其是否與事實相
    符，本院既無法依被告前述不一致之自白，而認定被告除95
    年5月12日遭查獲外，迄95年6月30日修法前之其餘時間均有
    施用第一級毒品海洛因之犯行，而被告遭查獲之尿液檢驗報
    告又無法補強其被查獲外之其餘施用第一級毒品之犯行，被
    告衡情應係為邀集合犯以一罪論之寬典有以致之，尚難以其
    前後不一之自白而認被告於修法前即有連續施用海洛因之行
    為。公訴人就被告施用第一級毒品部分亦以單純一罪起訴（
    95 年毒偵字第4523號），原審認應論以連續犯，容有未洽
    。
(2)、原審又認定被告甲○○自94年12月17日起至95年6 月30 日
    止，基於連續施用第二級毒品甲基安非他命之概括犯意，平
    均以每半個月施用一次之頻率，施用第二級毒品甲基安非他
    命多次以及自95年7 月1 日起至95年9 月22日採尿前回溯24
    小時內某時止，施用第二級毒品甲基安非他命。前者認定為
    連續犯，後者認定為集合犯，因而個別論罪。然而，被告就
    施用第二級毒品甲基安非他命之部分，其於警詢僅承認施用
    海洛因而未提及亦有施用甲基安非他命，於偵查則稱甲基安
    非他命於驗尿前幾天有吸食，於原審則稱自94年12月17日起
    至95年6月30日止有施用第二級毒品，於本院則稱均承認犯
    行，希望依集合犯一起判等語，其自白施用第二級毒品之時
    間前後均不一致，查被告甲○○係於95年8月15日上午8時許
    以及95年9月22日16時許，被查獲施用第二級毒品甲基安非
    他命；而因被告或共犯之自白，不得作為有罪判決之唯一證
    據，仍應調查其他必要之證據，以察其是否與事實相符，本
    院既無法依被告前述不一致之自白而認定被告除修法後被查
    獲之2次施用第二級毒品之行為外，於修法前之94年12月17
    日起至95年6月30日止，亦有連續施用第二級毒品甲基安非
    他命之犯行，而被告遭查獲之尿液檢驗報告又無法補強其被
    查獲外之其餘施用第二級毒品之犯行，被告衡情應係為邀集
    合犯以一罪論之寬典有以致之，尚難以其前後不一之自白而
    認被告於修法前即有連續施用甲基安非他命之行為。原審認
    定被告甲○○自94年12月17日起至95年6月30日止，有連續
    施用第二級毒品甲基安非他命之犯行，應論以連續犯，容有
    未洽。又因施用毒品之本質並無集合犯之性質，被告甲○○
    於95年8月15日上午8時許，以及於95年9月22日16時許之個
    別施用第二級毒品甲基安非他命之犯行，依前揭說明，即應
    予分論併罰。原審竟認被告自95年7月1日起至95年9月22日
    採尿前回溯24小時內某時止均有施用第二級毒品犯行，無法
    分割而應論以集合犯，其事實認定未憑証據，法律見解亦有
    疏失。
(3)、原審又認定被告自95年7 月1 日起至95年9 月22日止，另基
    於施用第一級毒品之犯意，施用第一級毒品海洛因構成連續
    犯。然本院認為依社會上一般人合理的經驗認知，吸毒之行
    為並非屬於集合犯之犯罪概念，本件並無證據認定被告甲○
    ○自95年7月1日起至95年9月22日止已有施用數十次毒品之
    行為，本院僅認定被告於95年9月22日遭查獲時，有施用第
    一級毒品海洛因1次，除上開認定有罪之部份外，被告自95
    年7月1日起至95年9月22日查獲前之施用第一級毒品之部分
    ，並無證據可以認定，原審就該部分亦論以集合犯，尚有未
    洽。檢察官上訴意旨，以被告施用毒品之犯罪並無集合犯之
    性質，關於此點應有理由，原判決既有上開可議之處，自屬
    無可維持，應由本院將原判決予以撤銷改判。
參、審酌被告前因施用毒品，經觀察勒戒、強制戒治之程序後，
    仍未能戒除毒癮，足認其長期施用毒品，並無戒毒意願，非
    經較長時間隔離其接觸毒品之機會，難以矯治；惟念及施用
    毒品究係自戕行為，尚未損及他人法益，且於審理時坦認犯
    行，犯後態度尚可等一切情狀，爰分別量處如主文第二項所
    示之刑，並定其應執行之刑。至扣案物品中：扣案之白粉
    2 包送驗結果，均屬第一級毒品海洛因（驗餘淨重依查獲順
    序各為0.01公克、0.026 公克），分別有法務部調查局95年
    7 月5 日調科壹字第22002354 4號鑑定通知書、高雄市立凱
    旋醫院95年9 月4 日高市凱醫字第2257號檢驗鑑定書各1 份
    在卷可查（原審卷第23頁、95年度毒偵字第6925號卷第49頁
    ）。扣案之殘渣袋1 個、注射針筒1 支送驗結果，均呈海
    洛因陽性反應，有高雄醫學大學附設中和紀念醫院95年8 月
    8 日9508－55號、95年12月25日0000－00 0 號 檢驗報告各
    1 份在卷可參（原審卷第35、99頁），足認其上均有微量海
    洛因殘留。扣案之晶體1 包送驗結果，確屬第二級毒品甲
    基安非他命（驗餘淨重0.04公克），有高雄醫學大學附設中
    和紀念醫院95年12月25日0000－000 號檢驗報告1 份在卷可
    考（原審卷第100 頁）。上開扣案之海洛因2 包、甲基安非
    他命1 包，均應依毒品危害防制條例第18條第1 項前段沒收
    銷燬之；其包裝袋、注射針筒上均殘有微量毒品，均應與毒
    品整體同視，併依前開規定沒收銷燬之；鑑驗耗損部分因已
    滅失，毋庸宣告沒收銷燬，附此敘明。
肆、不另為免訴部分：
    95年度毒偵字第4523號起訴書係以被告甲○○於95年5 月9
    日之施用第一級毒品海洛因犯行，為其犯罪事實，並經原審
    於95年7 月6 日繫屬；95年度毒偵字第6925號追加起訴書
    則以被告自94年4 月起至95年8 月15日止分別施用第一級毒
    品海洛因及第二級毒品甲基安非他命之犯行，為其追加起訴
    之犯罪事實，並經原審於95年11月13日繫屬；95年度毒偵
    字第7979號追加起訴書，又以被告自94年4 月間起至95年9
    月22日止，分別施用第一級毒品海洛因及第二級毒品甲基安
    非他命，為其追加起訴之犯罪事實，並經原審於95年11月27
    日繫屬在案，有其上蓋有原審收文戳章之各該起訴書、追加
    起訴書在卷可憑。然被告前因於94年9 月24日下午1 時許起
    至94年9 月26日晚間9 時40分許採尿前回溯24小時內，連續
    施用第二級毒品甲基安非他命之犯行，經原審法院於94年12
    月16日以94年度訴字第3896號判處有期徒刑5 月，並於95年
    1 月13日判決確定；及因自93年12月底某日起至94年11月18
    日止，連續施用第一級毒品海洛因犯行，經本院於95年4 月
    20日以95年度上訴字第285 號判處有期徒刑1 年3 月，並於
    95年5 月8 日判決確定等情，有臺灣高等法院被告前案紀錄
    表及前開確定判決在卷可稽（原審卷第26-29 頁）。95年度
    毒偵字第6925號追加起訴書、95年度毒偵字第7979號追加起
    訴書所載被告自94年4 月間起至95年4 月20日止施用第一級
    毒品海洛因之犯行，業經本院於95年4 月20日以95年度上訴
    字第285 號判決有罪，且已確定，自為該確定判決效力所及
    ，該部分本應依刑事訴訟法第302 條第1 款為免訴之諭知，
    惟追加起訴意旨既認此部分與前開論罪科刑部分有集合犯之
    關係，爰不另為免訴之諭知。上開2 份公訴人之追加起訴書
    所載被告自94年4 月間起至94年12月16日施用第二級毒品甲
    基安非他命之犯行，業經原審法院94年12月16日以94年度訴
    字第3896號判決有罪，且業已確定，亦為確定判決效力所及
    ，該部分原亦應依刑事訴訟法第302 條第1 款為免訴之諭知
    ，惟追加起訴意旨既認此部分與前開論罪科刑部分有集合犯
    之關係，爰亦不另為免訴之諭知。
伍、不另為無罪部分：
    95年度毒偵字第6925號追加起訴書以被告自94年4 月起至95
    年8 月15日止有施用第一級毒品海洛因及第二級毒品甲基安
    非他命之犯行；95年度毒偵字第7979號追加起訴書，又以被
    告自94年4月間起至95年9月22日止，有施用第一級毒品海洛
    因及第二級毒品甲基安非他命之事實，本院認除上開有罪及
    不另為免訴諭知之部份外，公訴人所指被告自95年4月20 日
    前案判決後起至95年9月22日最後1次施用第一級毒品前之期
    間內，以及自94年12月16日前案判決後起至95年9 月22日最
    後1 次施用第二級毒品前之期間內，均有施用第一、二級毒
    品海洛因、甲基安非他命多次，因認被告上開犯行涉犯毒品
    危害防制條例第10條第1、2項之罪嫌，而與科刑之上開犯罪
    事實為反覆實施之集合犯云云。按毒品危害防制條例10條第
    1 、2 項既非集合犯之規定，自應以被告施用毒品之次數，
    定其犯罪行為數。本件被告雖自承於前開期間有多次施用第
    一、二級毒品之事實，然除被告之自白外，並無其他佐證足
    以證明其有該部分犯行，而被告之自白不得作為有罪判決之
    唯一證據，該部分犯行雖屬不能證明，本院原應另為無罪之
    諭知，然被告於新法施行後之95年8 月15日上午8 時許及95
    年9 月22日16時許，既各有施用第一、二級毒品海洛因、甲
    基安非他命各1 次之犯罪事實，因此，公訴人既認為應與論
    罪科刑部分成立實質上一罪之集合犯關係，故該部分本院乃
    不另為無罪之諭知。
據上論斷，應依刑事訴訟法第369條第1項前段、第364條、第273
條之1 第1 項、第299 條第1 項前段，毒品危害防制條例第10條
第1 、2 項、第18條第1 項前段，刑法第11條前段、第2 條第1
項、第47條第1 項、修正前刑法第51條第5 款，判決如主文。
本案經檢察官姜麗儒到庭執行職務。
中　　華　　民　　國　　96　　年　　4 　　月　　30　　日
                  刑事第八庭    審判長法  官  李炫德
                                      法  官  蔡國卿
                                      法  官  簡志瑩
以上正本證明與原本無異。
施用第一級毒品部分如不服本判決應於收受本判決後10日內向本
院提出上訴書狀，其未敘述上訴理由者，並得於提起上訴後10日
內向本院補提理由書狀（均須按他造當事人之人數附繕本）「切
勿逕送上級法院」。
施用第二級毒品部分不得上訴。
中　　華　　民　　國　　96　　年　　4 　　月　　30　　日
　　　　　　　　　　　　　　　　　　　書記官   白  蘭
附錄本件判決論罪科刑法條：
毒品危害防制條例第10條
施用第一級毒品者，處 6 月以上 5 年以下有期徒刑。
施用第二級毒品者，處 3 年以下有期徒刑。
